【裁判字號】    87,易,1110
【裁判日期】    890726
【裁判案由】    竊盜等
【裁判全文】
台灣苗栗地方法院刑事判決                        八十七年度易字第一一一號
    公  訴  人  臺灣苗栗
    被      告  戊○○
右列被告因竊盜案件，經檢察官提起公訴（八十七年度偵字第四二九七、四七一０、
四八六一、四九七八、五０二九、五一八二、五三六０號），本院判決如左：
    主  文
戊○○共同連續攜帶兇器、毀壞安全設備竊盜，累犯，處有期徒刑壹年。
    事  實
戊○○曾於民國八十六年間因違反麻醉藥品管理條例案件，經本院判處有期徒刑六月
確定，於八十六年十二月二十六日易科罰金執行完畢。竟不知悔改，分別與丙○○、
乙○○ (已判決，目前上訴中)，共同基於意圖為自己不法所有之概括犯意聯絡，自
八十七年六月間起至同年十月間止，連續以附表一之方式、時間、地點，竊取如附表
一所示之物（詳如附表一所示），得手後，並將所竊得之物品部分交由丁○○（贓物
罪部分未經起訴）變賣，部分物品則自行變賣，朋分花用。嗣為警於八十七年八月三
十一日循線查獲乙○○。另於八十七年十月十三日晚上二十二時四十五分許在苗栗縣
苑裡鎮○○里○○路二十三號旁查獲丙○○，並循線查獲戊○○。案經苗栗縣警察局
通霄分局、台中縣警察局大甲分局分別報請台灣苗栗地方法院檢察署檢察官偵查起訴
及台中縣警察局大甲分局報請台灣台中地方法院檢察署檢察官呈請台灣高等法院台中
分院檢察署檢察長令移臺灣苗栗地方法院檢察署檢察官偵查起訴。
    理由
一、右開事實，業據被告戊○○坦承不諱，核與同案共同被告乙○○、丙○○所供述
    之情節相符，並與如附表一所示被害人指述失竊情節相符，復經證人彭聖傑、柯
    明文、蘇玄任、卓聰敏、余銀鐘於警訊中證述甚詳，此外復有贓物認領保管單及
    內政部警政署刑事警察局指紋鑑定書附卷可稽扣案足憑，事證明確，被告戊○○
    犯行堪以認定。
二、核被告戊○○附表一編號三、五、六所為，係犯刑法第三百二十條第一項之竊盜
    罪、附表一編號一、二、七所為第三百二十一條第一項第二款、第三款之加重竊
    盜罪、附表一編號四所為第三百二十一條第一項第四款之加重竊盜罪。被告戊○○所為附表一編號一至三、五至七之犯行，與乙○○有犯意聯絡及行為之分擔，
    均為共同正犯；被告戊○○所為附表一編號四之犯行，與乙○○、丙○○有犯意
    聯絡及行為之分擔，均為共同正犯。又被告戊○○所犯附表一所示之多次竊盜犯
    行，時間緊接，犯罪構成要件相同，顯係基於概括犯意反覆為之，應依連續犯之
    規定論以刑法第三百二十一條第一項第二、三款加重竊盜罪之一罪論，並加重其
    刑。檢察官雖未起訴被告戊○○如附表一編號六、七所示之竊盜犯行，惟該二犯
    行與前開已起訴成罪部分有連續犯之裁判上一罪關係，為起訴效力所及，本院自
    得一併審判。又被告戊○○曾於八十六年間因違反麻醉藥品管理條例案件，經本
    院判處有期徒刑六月確定，於八十六年十二月二十六日易科罰金執行完畢，有台
    灣苗栗地方法院檢察署刑案資料查註紀錄表在卷可稽，其於有期其有期徒刑執行
    完畢後，五年以內再犯有期徒刑以上之本罪，為累犯，自應依法遞加重其刑。爰
    審酌被告戊○○之品行、犯罪之動機、目的、手段、次數、所生之危害、所得財
    物及犯後態度等一切情狀，量處如主文所示之刑，以資懲儆。至被告戊○○如附
    表一編號一至三、七所示攜帶兇器竊盜犯行所用之兇器及用具均未扣案，又非違
    禁物，為免將來執行困難，爰不予宣告沒收。至被告戊○○於附表二所示之竊盜
    犯行，雖經被告戊○○自白不諱，惟惟訊之證人即承辦本案之台中縣警察局大甲
    分局警員甲○○證稱如附表二之犯行除被告戊○○及共同被告乙○○、丙○○自
    白外，並未查獲任何被害人，亦未查扣任何贓物等語，自難僅憑被告戊○○及共
    同被告乙○○、丙○○自白，而無其他補強證據下，遽認被告戊○○有如附表二
    所示之竊盜犯行。惟公訴人認被告戊○○附表二所示之犯行與前開已起訴成罪部
    分有連續犯之裁判上一罪關係，爰不就被告戊○○此部分犯行另為無罪之諭知。
據上論斷，應依刑事訴訟法第二百九十九條第一項前段，刑法第二十八條、第五十六
條、第三百二十一條第一項第二款、第三款、第四十七條，判決如主文。
本案經檢察官林邦樑到庭執行職務。
中      華      民      國    八十九    年      七      月    二十六    日
                                  台灣苗栗地方法院刑事庭法官
                                      法  官
右正本證明與原本無異。
如不服本判決，應於送達後十日內向本院提出上訴狀(須附繕本)，上訴於台灣高等
法院台中分院。
                                        書記官
中    華    民    國    八十      年                月                  日
附論罪科刑法條：
刑法第三百二十一條第一項
犯竊盜罪而有左列情形之一者，處六月以上五年以下有期徒刑：
一、於夜間侵入住宅或有人居住之建築物、船艦，或隱匿其內而犯之者。
二、毀越門扇、牆垣或其他安全設備而犯之者。
三、攜帶兇器而犯之者。
四、結夥三人以上而犯之者。
五、乘火災、水災或其他災害之際而犯之者。
六、在車站或埠頭而犯之者。
附表一：
編號一
犯罪時間：八十七年六月初某日中午一、二時許
犯罪地點：台中縣大甲鎮鐵砧山軍用射擊指揮台
行為人  ：乙○○、戊○○
所得財物：冷氣機一台
被害人  ：周友林
犯罪態樣：攜帶客觀上足對人生命、身體構成威脅之凶器石頭破壞該指揮台二樓鐵門
          上之掛鎖而進入
所犯法條：刑法第三百二十一條第一項第二、三款
編號二
犯罪時間：八十七年七月中旬某日下午一、二時許
犯罪地點：台中縣大甲鎮○○里○○路四十八之二號對面工寮
行為人  ：乙○○、戊○○
所得財物：噴肥料機一台
被害人  ：李定育
犯罪態樣：攜帶兇器石頭破壞附於門上之掛鎖進入
所犯法條：刑法第三百二十一條第一項第二、三款
編號三
犯罪時間：八十七年八月三十一日凌晨一時許
犯罪地點：苗栗縣通霄鎮五南里九鄰好漢公廟旁之貨櫃倉庫
行為人  ：乙○○、戊○○
所得財物：稻穀四百二十公斤
被害人  ：黃聰明
犯罪態樣：以自備鑰匙打開鐵捲門進入
所犯法條：刑法第三百二十條第一項
編號四
犯罪時間：八十七年九月初
犯罪地點：苗栗縣苑裡鎮○○○○道路金寶貝檳榔攤
行為人  ：戊○○、丙○○、乙○○
所得財物：冷氣機一台
被害人  ：陳碧霞
犯罪態樣：自後托高冷氣機自冷氣孔進入
所犯法條：刑法第三百廿一條第一項第四款
編號五
犯罪時間：八十七年十月四日晚上
犯罪地點；苗栗縣苑裡鎮中正里某貨櫃屋內
行為人  ：乙○○、戊○○
所得財物： HONA三千五發電機一台
被害人  ：賴雪蘭
犯罪態樣：自後托高冷氣機自冷氣孔進入
所犯法條：刑法第三百廿條第一項
編號六
犯罪時間：八十七年十月七日凌晨零時許
犯罪地點：苗栗縣苑裡鎮○○路卅四號前
行為人  ：乙○○、戊○○
所得財物：ＭＡ─一八九二號牌自小貨車（未掛車牌）
被害人  ：鄭仲佑
犯罪態樣：接線啟動車輛
所犯法條：刑法第三百廿條第一項
編號七
犯罪時間：八十七年十月七日凌晨二、三時許
犯罪地點；苗栗縣苑裡鎮中正里三鄰八十四號對面倉庫
行為人  ：乙○○、戊○○
所得財物：稻米十四包
被害人  ：林金元、林金川
犯罪態樣：攜帶兇器剪斷掛鎖
所犯法條：刑法第三百廿一條第一項第二、三款
附表二
犯罪時間：八十七年十月初
犯罪地點：苗栗縣苑裡鎮舊社里舊社一三六之一號
行為人  ：戊○○、丙○○、乙○○
所得財物：廿九吋電視機一台


司法院資訊處製作；財團法人民間司法改革基金會備份。
